【裁判字號】    88,易,795
【裁判日期】    920224
【裁判案由】    強制
【裁判全文】
臺灣臺中地方法院刑事判決                          八十八年度易字第七九五號
    公  訴  人  臺灣臺中地方法院檢察署檢察官
    被      告  庚○○  男  六.
    選任辯護人  林坤賢律師
                邱華南律師
    被      告  子○○  男  五.
    選任辯護人  楊國煜律師
                林開福律師
                陳芝荃律師
                張仕賢律師
    被      告  己○○  男  四.
    選任辯護人  陳呈雲律師
    被      告  辛○○  男  五.
右列被告因強制案件，經檢察官提起公訴（八十七年度偵字第一二八六三號），本院
判決如左：
    主  文
庚○○、子○○、己○○、辛○○均無罪。
    理  由
一、公訴意旨略以：被告庚○○原係九華營造工程股份有限公司（下稱九華公司）之
    董事長，於民國七十七年間，九華公司以百分之六十之股權，與新加坡之嘉新私
    人有限公司（下稱嘉新公司）合併成為新加坡外資投資經營之營造業，而後由新
    加坡嘉新公司指定證人癸○○為董事長，被告庚○○擔任總經理。嗣於八十五年
    九月間，被告庚○○因個人財務週轉困難及身體健康等因素，乃放棄個人在九華
    公司之所有股權及總經理之職位。後證人癸○○依九華公司八十六年九月十三日
    之股東會及董事會之決議，與證人乙○簽訂協議書，由證人乙○概括承受癸○○
    之全部權利與義務，並由證人乙○擔任九華公司之執行總經理，執行該公司之業
    務。緣被告庚○○得知九華公司於八十五年十二月間，競標得國工局南二高白河
    ─新化段第Ｃ三六五Ｚ標工程（下稱南二高三五六標工程），總工程費約新臺幣
    （下同）二十三億元，認有利可圖，為奪取該項工程利益，乃於八十六年十二月
    中旬某日下午三時許，夥同被告子○○、己○○、辛○○三人及綽號阿青等人共
    十多人，前往臺北縣汐止鎮○○○路○段九十五號六樓Ｃ棟Ｂ室九華公司汐止辦
    事處（下稱汐止辦事處）之會議室內，由被告子○○表明來意，聲稱要無條件接
    收南二高三五六標工程，要求證人乙○簽署南二高三五六標工程讓渡書，並交出
    南二高三五六標工程合約圖章，為證人乙○堅持拒絕，被告子○○乃將證人乙○
    強拉進總經理室，並打開西裝故意露出黑色手槍（未經查扣，是否有殺傷力不明
    ），以此要脅證人乙○須依被告庚○○、辛○○之意思簽署南二高三五六標工程
    讓渡書，並交出南二高三五六標工程合約圖章，並恐嚇稱：如不聽從，要把證人
    乙○及其家人殺掉的話，使證人乙○心生畏懼。再將證人乙○押回會議室，由被
    告己○○草擬工程讓渡書後，分別交予被告庚○○及證人乙○閱覽，證人乙○又
    對該工程讓渡書內容與被告己○○有所爭執，未簽署南二高三五六標工程讓渡書
    及南二高三五六標工程合約圖章，後趁上洗手間之便，就從茶水間之後梯逃走，
    被告庚○○等人之目的未達成。惟被告庚○○等人仍未甘心，復基於概括犯意，
    又於同年十二月二十七日下午三時許，由被告己○○帶領多位不詳姓名、年籍、
    住所之男子，前往臺南縣白河鎮九華公司白河工務所（下稱白河工務所），控制
    證人乙○之行動自由，被告己○○揚稱今天有帶槍來，並由其中二位不詳姓名男
    子將黑色皮包放在桌上，作勢取出手槍（亦未查扣，是否具殺傷力不明），再由
    被告己○○恐嚇證人乙○稱：你今天如果不交出南二高三五六標工程讓渡書，及
    南二高三五六標工程合約圖章，要把你帶到臺中，並殺死你等語，使證人乙○心
    生畏懼，後幸有人報警，白河派出所一名警察據報前來了解狀況，證人乙○則趁
    機逃跑，被告己○○等人亦未得逞，因認被告庚○○四人涉有刑法第三百零四條
    第二項、第一項強制未遂罪嫌及同法第三百零五條恐嚇安全罪嫌等語。
二、按犯罪事實應依證據認定之，無證據不得推定其犯罪事實；又不能證明被告犯罪
    者，應諭知無罪之判決，刑事訴訟法第一百五十四條、第三百零一條第一項分別
    定有明文。次按認定不利於被告之事實，須依積極證據，苟積極證據不足為不利
    於被告事實之認定時，即應為有利於被告之認定，更不必有何有利之證據；又事
    實之認定，應憑證據，如未能發現相當證據，或證據不足以證明，自不能以推測
    或擬制之方法，以為裁判之基礎，最高法院分別著有三十年上字第八一六號、四
    十年臺上字第八六號判例可資參照。
三、本件公訴人認被告庚○○等四人涉有強制未遂及恐嚇危害安全罪嫌，無非係以證
    人乙○、丙○、籃營青、甲○○、寅○○於警詢及偵查中之證述，為其所憑之論
    據。訊據被告庚○○等四人固坦承有於右揭時間到上開地點，惟均堅詞否認有何
    強制未遂及恐嚇危害安全犯行，被告庚○○陳稱：當天有去汐止辦事處，但那是
    經雙方約好，是去協調，並沒有恐嚇證人乙○，證人乙○所說均不實在等語；被
    告子○○陳稱：當天是證人乙○與渠等約好協商，且有傳真為證，伊沒有帶槍也
    沒有恐嚇證人乙○，伊私底下也常和證人乙○見面，證人乙○也會打電話給伊等
    語；被告己○○陳稱：當天伊去汐止辦事處是要談南二高三五六標土方工程，伊
    和伊太太、大女兒及戊○○一同前往，伊沒有恐嚇證人乙○，證人乙○所語不實
    ，又伊有於八十六年十二月二十七日與伊太太、女兒及工頭謝文貴到白河工務所
    伊沒有拿黑色皮包，也沒有恐嚇證人乙○等語；被告辛○○陳稱：伊是接到被告
    庚○○電話，那天就帶女兒去汐止辦公室看南二高三五六標能不能作，證人乙○
    說沒錢發員工薪水，要向伊借三百萬，伊不答應，證人乙○就籍口上廁所跑掉，
    後來證人乙○跟伊說他搞錯了，願意幫伊作證等語。
四、經查：
  (一)被告庚○○原係九華公司之董事長，於七十七年間，九華公司以百分之六十之股
    權，與新加坡之嘉新公司合併成為新加坡外資投資經營之營造業，而後由新加坡
    嘉新公司指定證人癸○○為董事長，被告庚○○擔任總經理；嗣於八十五年九月
    間，被告庚○○因個人財務週轉困難及身體健康等因素，乃放棄個人在九華公司
    之所有股權及總經理之職位；後證人癸○○依九華公司八十六年九月十三日之股
    東會及董事會之決議，與證人乙○簽訂公司重整協議書，由證人乙○概括承受九
    華公司之全部權利與義務，並由證人乙○擔任九華公司之執行總經理；然因證人
    謝雄陸認證人乙○事後未遵照上開公司重整協議書履行，遂委託被告庚○○處理
    等情，有證人乙○庭呈之公司重整協議書及被告庚○○提出之授權書各一紙在卷
    可稽，業據證人癸○○即九華公司董事長於本院調查時證稱：公司重整協議書是
    伊寫的，但證人乙○沒依協議書履行，伊就委託被告庚○○處理九華公司的事，
    伊想被告庚○○應不可能用暴力去處理事情，伊只是要被告庚○○把公司拿回來
    繼續經營，至於被告庚○○以何種手段，伊不清楚等語屬實（參見本院刑事卷宗
    (一)八十八年五月四日訊問筆錄），足見被告庚○○係因證人癸○○與證人乙○間
    就公司重整協議書產生爭執，而受證人癸○○之委託代為處理九華公司事務，是
    被告庚○○與證人乙○間就九華公司經營權存有民事糾葛甚明，尚難謂被告庚○○等四人為奪取南二高三五六標工程利益，而向證人乙○要求無條件接收南二高
    三五六標工程。
  (二)證人乙○於警詢中證稱：八十六年十二月中旬，被告庚○○、辛○○、己○○、
    子○○、阿青、紅目仔及不詳小弟五、六名，合計十餘名黑道兄弟到汐止辦事處
    強迫伊簽署南二高三五六標讓渡書，被告子○○把伊從總經理室叫到會議室，當
    時有伊和籃營青在場，所有人強迫伊不得要領後，被告子○○再單獨把伊拉到總
    經理室，打開西裝，露出一把黑色手槍給伊看，告訴伊必須照被告庚○○、辛○○的意思簽署，否則把伊及家人幹掉，伊利用上廁所時間從公司後面貨梯逃掉云
    云（參見臺灣臺中地方法院檢察署八十七年度他字第五七二號偵查卷宗第四十頁
    ）；於偵查中證稱：八十六年十二月中旬下午一時三十分許在汐止辦事處，有被
    告庚○○、辛○○、子○○、己○○、阿青、紅目，共有十六、七位，首先由被
    告子○○、己○○二人押伊到會議室，要伊簽讓渡書，伊與被告子○○爭執一個
    多小時，被告子○○又押伊回總理辦公室，說伊若不給他們交待，就要把伊押到
    臺中，要將伊及家人殺掉，伊看到他們西裝打開，腰際插一支黑色手槍，又押伊
    回會議室，被告己○○自己寫草稿、工程讓渡書，後伊趁機從荼水間後樓梯逃走
    了云云（參見臺灣臺中地方法院檢察署八十七年度他字第五七二號偵查卷宗第九
    十九頁）；又於本院調查時證稱：他們都有說，大部分都是被告己○○在說，要
    伊簽讓渡書，當時是被告子○○叫伊到總經理室去談，且打開西裝故意露出手槍
    ，恐嚇伊說，如不聽話，要把伊及家人幹掉，他叫伊回會議室再談，伊就回會議
    室繼續談，後伊藉故上廁所，趁機溜掉，當時證人丑○○有在場云云（參見本院
    刑事卷宗(一)八十八年六月二十二日訊問筆錄），又證稱：是被告庚○○、子○○
    、己○○、劉崇武等幾人到汐止辦事處，當時證人丑○○也在場，證人丙○坐在
    外面，也有看到，先在伊辦公室談，後來到會議室談，都談不攏，他們說受證人
    癸○○的委託，但伊沒看到委託書，被告子○○、己○○二人要伊到伊的辦公室
    繼續說，證人甲○○、丙○也有看到，被告子○○說要我合作點，將東西交出來
    ，不然要我好看，被告己○○也有說，要帶伊到臺中去，他們有露出手槍云云（
    參見本院刑事卷宗(二)八十九年九月二十六日訊問筆錄第第三頁），復證稱：八十
    六年十二月中旬，當天來了十多人，但他們是一起來的，並叫伊到會議室開會，
    當天以被告己○○為主要發言對象，談到一半，被告辛○○打圓場，被告己○○
    不讓被告辛○○圓場，被告己○○、子○○後來把伊帶到總經理室，威脅要伊把
    東西交出來，要不然要把伊帶到臺中去處理，被告己○○有亮槍云云（參見本院
    刑事卷宗(三)九十一年一月七日訊問筆錄第六頁）。然：
    1.證人乙○於警詢中指稱：係被告子○○將伊從總經理辦公室叫到會議室，又由
      被告子○○單獨將伊拉到總經理辦公室，並露出手槍云云；於偵查中則稱：係
      被告子○○、己○○押伊到會議室，又由被告子○○押伊到總經理辦公室，並
      露出手槍，又押其到會議室云云；又於本院八十八年六月二十二日調查庭時陳
      稱係被告子○○叫伊到總經理辦公室，並露出手槍，又叫伊到會議室云云；再
      於本院八十九年九月二十六日指稱係先在總經理辦公室談，後來到會議室談，
      被告子○○、己○○要伊到總經理辦公室繼續談，並露出手槍云云，復於本院
      九十一年一月七日調查庭陳稱：他們叫伊到會議室開會，被告子○○、己○○
      將伊帶到總經理室云云。證人乙○對於案發當天其如何與被告等人至總經理辦
      公室或會議室乙節，即證人乙○究係遭被告以言詞「叫」到上開場所，抑或以
      強制手段「押」到上開場所，及對於係遭被告子○○一人「押」或「叫」到總
      經理辦公室，還是遭被告子○○、己○○一起「押」或「叫」到總經理辦公室
      ，前後陳述不一，是被告四人於八十六年十二月中旬，在汐止辦公室，是否有
      對證人乙○施以強暴脅迫手段，要非無疑。
    2.證人乙○於本院調查時陳稱：被告庚○○、子○○、己○○、劉崇武等幾人到
      汐止辦事處，當時證人丑○○也在場，證人丙○坐在外面，也有看到云云，顯
      與證人丙○即證人乙○之弟則於本院調查時稱：八十六年十二月中旬被告等人
      到汐止辦事處，伊不在場等語（參見本院刑事卷宗(一)八十八年六月二十二日訊
      問筆錄）之證詞不符，證人丙○雖於本院調查時改稱：八十六年十二月中旬，
      有在汐止辦事處，被告等很多人來，被告四人是一起來找證人乙○的，他們先
      到會議室談事情，我沒跟進去，我在櫃檯云云（參見本院刑事卷宗(三)九十一年
      一月七日調查筆錄第四頁），然若證人丙○當時有在汐止辦事處，為何於警詢
      時僅指述被告己○○、子○○於八十六年十二月二十七日到白河工務所恐嚇一
      事，足見證人丙○當時未在汐止辦事處甚明，是證人乙○之證詞顯有瑕疵。
    3.證人乙○於警詢及偵查中均指稱係被告子○○在總經理辦公室露出手槍恐嚇伊
      讓出南二高三五六標云云，然證人乙○於本院調查時又指認係被告己○○在總
      經理辦公室亮槍恐嚇云云（參見本院刑事卷宗(二)八十九年九月二十六日訊問筆
      錄第四頁、九十一年一月七日調查筆錄第六頁）。查證人乙○於本院調查時陳
      稱：八十六年之前見過被告己○○二次，且認識被告子○○，因伊接工地之前
      碰過幾次面等語（參見本院刑事卷宗(二)八十九年九月二十六日訊問筆錄第四頁
      、九十一年一月七日調查筆錄第十一頁），則證人乙○於案發時已認識被告子
      ○○、己○○二人，徵諸常情，若遭認識之人持槍恐嚇，理應印象深刻，當無
      記憶錯誤之可能，且觀諸被告子○○與被告己○○之容貌、身高、體型均相去
      甚遠，實無指認有誤之理，證人乙○於事後辯稱時間太久記憶有誤云云，尚難
      採信；且證人壬○○即九華公司工程部經理於本院調查時證稱：不記得被告子
      ○○之穿著，但確定他不是穿西裝等語（參見本院刑事卷宗(一)八十八年五月二
      十五日訊問筆錄），又證稱：被告等一點多到汐止辦事處，他們當天先到我辦
      公室坐後，才和證人乙○至會議室開會，伊在二點多就走了，但當時雙方未發
      生爭執等語（參見本院刑事卷宗(一)八十九年一月十八日訊問筆錄），是證人乙○前開指認持槍恐嚇之人發生前後不一之情形，有違常情，且與證人壬○○之
      證詞不符，要難採為對被告庚○○等四人不利之證據。
    4.被告辛○○陳稱：伊是去汐止辦事處只是看工程可不可以做等語，核與證人乙○於本院調查時陳稱：事後被告辛○○說他不是與被告庚○○一起到九華公司
      ，被告庚○○也說被告辛○○不是跟他們一起來談判，被告辛○○並沒有恐嚇
      伊等語（參見本院刑事卷宗九十一年二月四日調查筆錄第五、六頁）相符，則
      證人乙○於警詢中證稱：被告子○○再單獨把伊拉到總經理室，打開西裝，露
      出一把黑色手槍給伊看，告訴伊必須照被告庚○○、辛○○的意思簽署，否則
      把伊及家人幹掉云云之證詞，顯有可疑，因被告辛○○既非與被告庚○○一起
      前往九華公司找證人乙○談判，被告子○○何須要求證人乙○要照「被告庚○○、辛○○」的意思簽署讓渡書，益徵證人乙○之證詞未盡合理。
  (三)證人籃營青即證人乙○之特別助理於警詢中陳稱：八十六年十二月中旬下午三時
    ，被告庚○○等四人、阿青、紅目及黑道兄弟十多人到汐止辦事處，先在會議室
    由被告子○○表明來意，要無條件接收南二高三五六標，後被告子○○強拉證人
    乙○去總經理辦公室，事後證人乙○說被告子○○打開西裝，露出黑色手槍，要
    脅要照被告庚○○等人意思去做，否則幹掉他及家人云云（參見臺灣臺中地方法
    院檢察署八十七年度他字第五七二號偵查卷宗第五十三頁）。然證人籃營青證述
    被告庚○○等四人到達汐止辦事處時間是下午三時許，顯與證人乙○指稱被告庚○○等四人到達時間係下午一時三十分許不符，且關於被告子○○打開西裝，露
    出黑色手槍，恐嚇證人乙○乙節，則係自證人乙○處聽聞得來，並非證人籃營青
    所親見，係屬傳聞證據，要難採為對被告庚○○等四人不利之證詞。
  (四)證人甲○○即九華公司副總經理於警詢中陳稱：八十六年十二月中旬，被告庚○○等四人在總經理辦公室及會議室與證人乙○談，伊斷斷續續聽到大約是強迫證
    乙○簽讓渡書云云（參見臺灣臺中地方法院檢察署八十七年度他字第五七二號偵
    查卷宗第六頁背面），則證人甲○○對於被告庚○○等四人如何強迫證人乙○簽
    署讓渡書，並未明確指證，且證人甲○○又於本院調查時改稱：八十六年十二月
    中旬，伊在汐止辦事處外面大辦公室，當天有很多人進入，並與證人乙○到會議
    室談，他們談什麼伊不清楚等語（參見本院刑事卷宗(三)九十一年二月四日調查筆
    錄第三頁），是證人甲○○於警詢中不明確之指述，尚難引為被告庚○○等四人
    有強迫證人乙○簽署讓渡書之證據。
  (五)證人乙○於警詢中指稱：八十六年十二月二十七日下午，被告己○○、子○○駕
    駛ＮＳ－七○○八及ＨＧ－六二七八兩部車到白河工務所，脅迫伊交出合約圖章
    ，當時有馮順欽即長城集團公司總工程師及一些包商在場，被告己○○說今天他
    有帶槍來，接著二個兄弟拿出黑色皮包放在桌上，被告己○○強調今天若不交出
    合約圖章就要把伊帶到臺中弄死，後有人報警，有警察來了解狀況，伊趁警察問
    話時溜走云云（參見臺灣臺中地方法院檢察署八十七年度他字第五七二號偵查卷
    宗第四十頁）；於偵查中指稱：八十六年十二月二十七日，被告己○○帶七八人
    到白河工務所，他們帶了二個皮包，亮出皮包內手槍，一支白色一支黑色，當時
    伊據理力爭，被告己○○就打電話給被告子○○，被告子○○在電話中要伊交出
    工務所，否則要帶伊去臺中處理，當時有證人丙○、馮順欽及三位顏姓、蘇姓尤
    姓小包在場云云（參見臺灣臺中地方法院檢察署八十七年度他字第五七二號偵查
    卷宗第一百頁背面）；於本院調查時證稱：當時只有被告己○○等七、八人前往
    白河工務所，其餘被告未去，被告己○○有恐嚇伊要是伊不交出讓渡書就要給伊
    好看，當時在場的有伊父親及證人丙○，被告己○○沒有露出手槍，但他有拿出
    裝槍的小包包（參見本院刑事卷宗(一)八十八年六月二十二日訊問筆錄），又證稱
    ：八十六年十二月二十七日下午來了好幾人，只有被告己○○與一些人去，其中
    沒有女人，是他們先到場，被告己○○有帶一個黑色皮包，裡面可能有帶槍，他
    們想把我帶走，後來有一個制服警察來，伊就坐包商車子逃出去，這件事土方包
    商丁○○知道云云（參見本院刑事卷宗(二)八十九年六月二十二日訊問筆錄第五頁
    ）；復證稱：在白河工務所，被告己○○要伊交出東西，對伊說直接把伊帶去臺
    中，當天有打電話給丁○○，請他過來與大家協調，丁○○有來溝通，伊看情況
    不妙，就叫伊兒子報警，警察來時，伊就和丁○○走了，但他們有派人追到停車
    場，且我弟弟丙○有拍照，後來伊至丁○○的工地，他們就打電話來，叫丁○○
    把伊交出來，伊有該段錄音云云（參見本院刑事卷宗(三)九十一年一月七日調查筆
    錄第七頁）。然：
    1.證人乙○於警詢中指述係被告子○○、己○○一同前往白河工務所云云，惟在
      偵查中及本院調查時又改稱只有被告己○○前往白河工務所，其他被告沒有去
      云云，然被告子○○當時並未前往白河工務所乙節，業據證人卯○○即被告己○○之妻證述屬實，則證人乙○於警詢中指述被告子○○亦前往白河工務所，
      其動機顯有可疑之處。
    2.又證人乙○於偵查中指稱：被告己○○帶了二個皮包，亮出皮包內手槍，一支
      白色一支黑色云云，惟於本院調查時改稱：被告己○○帶一個黑色皮包，沒有
      露出手槍云云，證人乙○對於被告己○○帶了幾個黑色皮包，有無亮槍恐嚇等
      情，陳述前後不一，且證人乙○於本院調查時陳稱伊有相關錄音帶云云，然迄
      今未能提出以供本院審酌，則被告己○○當時是否有在白河工務所恐嚇證人乙○，並脅迫證人乙○交出合約、圖章等情，即非無疑。
    3.證人乙○又於本院調查時陳稱：被告己○○有帶一個黑色皮包，裡面可能有槍
      云云，則究係被告己○○恐嚇證人乙○皮包內有槍，抑或證人乙○臆測被告己○○皮包內有槍，證人乙○之陳述又是前後不一。觀諸證人乙○、丙○及被告
      己○○均陳稱後來有制服警察到場，足見當時確有警察到場處理，若被告己○○真有帶槍恐嚇證人丙○，並脅迫證人乙○交出合約、圖章等情，證人乙○為
      何不立即該名員警反應，請求援助，反和另一包商丁○○離開現場，足徵當時
      被告己○○並未帶槍恐嚇證人丙○，並脅迫證人乙○交出合約、圖章甚明。
  (六)證人丙○於警詢中陳稱：八十六年十二月二十七日下午二時許，由被告己○○、
    子○○駕駛ＮＳ－七○○八及ＨＧ－六二七八二部車帶領黑道兄弟八人到白河工
    務所限制證人乙○行動自由，脅迫證人乙○交出南二高三五六標合約圖章，被告
    己○○很大聲說他的火力很強大，如果證人乙○不出圖章，就押走證人乙○並弄
    死他，後有人報警，證人乙○趁亂離開云云（參見臺灣臺中地方法院檢察署八十
    七年度他字第五七二號偵查卷宗第四十五頁）；於本院調查時證稱：被告己○○
    威脅證人乙○要他交出讓渡書，否則要把他帶到臺中去（參見本院刑事卷宗(一)八
    十八年六月二十二日訊問筆錄）；又證稱：被告己○○來白河工務所找證人乙○
    ，其他人伊不認識，整個辦公室都是被告的人，他們要證人乙○交出印章，若不
    交就押到臺中，現場除了伊以外，都是被告的人，且無女性，不知誰叫警察，有
    看到被告己○○拿包包，並且說他火力強大云云（參見參見本院刑事卷宗(三)九十
    一年一月七日調查筆錄第四、五頁）。然證人丙○之證詞亦如同證人乙○證詞，
    對於當天被告子○○是否有前往白河工務所乙節，在警詢及本院調查時前後不一
    ，則證人丙○證詞之真實性即非無疑；且證人丙○證稱當時除了伊以外，其他都
    是被告的人云云，亦與證人乙○證稱：當時有證人丙○、長城集團公司總工程師
    馮順欽及三位顏姓、蘇姓、尤姓包商、伊父親在場云云，顯不相符；再者，若被
    告己○○真有帶槍恐嚇證人丙○，並脅迫證人乙○交出合約、圖章等情，證人乙○及丙○為何不立即向至現場處理員警反應，請求援助，已如前述，是證人丙○
    上開證詞，亦難引為對被告己○○不利之認定。
  (七)證人寅○○即南二高三五六標轉包商於警詢中陳稱：伊於八十六年十二月二十七
    日，在白河工務所有看見臺中來的人到白河工務所，並有口角爭執，因不關伊的
    事，所以迅速離開，伊沒有注意是否有槍云云（參見臺灣臺中地方法院檢察署八
    十七年度他字第五七二號偵查卷宗第十二頁背面）；於偵查中證稱：沒有看到被
    告庚○○等四人去白河工務所，也沒有看見有人強押證人乙○云云（參見臺灣臺
    中地方法院檢察署八十七年度他字第五七二號偵查卷宗第八十一頁背面）；於本
    院調查時證稱：之前應有看到被告己○○他們，但當時還沒發生糾紛云云（參見
    本院刑事卷宗(一)八十八年七月二十五日訊問筆錄）。證人寅○○之證詞不僅前後
    不一，且亦未明確指證被告己○○有帶槍恐嚇證人丙○，並脅迫證人乙○交出合
    約、圖章等情，是證人寅○○於警詢中之證詞，尚難採為被告己○○有強制、恐
    嚇犯行之認定。
五、綜上所述，本件除證人乙○、丙○、甲○○、籃營青、寅○○前後不一且有瑕疵
    之指述外，尚乏積極證據足資證明被告庚○○等四人確有強制未遂及恐嚇危害安
    全之行為，揆諸前揭條文及判例意旨，尚難僅憑推測或擬制之方法，即遽認被告
    庚○○等四人有罪之論斷。此外，本院復查無其他積極證據足資認定被告庚○○
    等四人有何公訴人所指之強制未遂及恐嚇危害安全犯行，被告庚○○等四人之犯
    罪既屬不能証明，爰依首揭規定，諭知其為無罪之判決。
據上論斷，應依刑事訴訟法第三百零一條第一項，判決如主文。
中      華      民      國      九十二    年      二    月    二十四    日
                                臺灣臺中地方法院刑事第三庭
                                    審判長法  官  劉  錫  賢
                                          法  官  林  三  元
                                          法  官  黃  裕  仁
右正本證明與原本無異。
如不服本判決，應於送達後十日內向本院提出上訴狀（須附繕本），上訴於臺灣高等
法院臺中分院。
                                          書記官
中      華      民      國      九十二    年      二    月    二十四    日


司法院資訊處製作；財團法人民間司法改革基金會備份。
